臺灣桃園地方法院刑事交通事件裁定　　　　　　　　九十二年度交聲字第四六三號
　　異　議　人
　　即受處分人　甲○○
右列受處分人因違反道路交通管理處罰條例案件，對於交通部公路總局新竹區監理所
中壢監理站於民國九十二年十月二十二日，以壢監裁字第裁五三－Ｚ0000000
0號違反道路交通管理事件裁決書所為之處分聲明異議，本院裁定如左：
    主  文
異議駁回。
    理  由
一、異議意旨略以：異議人甲○○於民國九十二年八月十四日夜間十九時二十分許，
    行經國道二號高速公路西向十三公里處之外側車道時，突經國道高速公路警察局
    第六隊員警攔下，員警告知異議人行走路肩，並開了一張罰單，惟異議人並無行
    駛路肩之事由，員警可能看錯了，所以異議人拒絕在罰單上簽名，而且員警當時
    謂有拍照，但是異議人一直未接到照片，故不服裁決書之處分，為此聲明異議等
    語。
二、原處分意旨略以：本件異議人於九十二年八月十四日夜間十九時二十分許，駕駛
    車牌號碼Ｃ○－八三五三號自小客車，行經國道二號高速公路西向十三公里處行
    駛路肩超越前車，經警方逕行舉發，移送交通部公路總局新竹區監理所中壢監理
    站（下稱原處分機關），原處分機關以異議人行駛路肩，違反道路交通管理處罰
    條例第三十三條第一項規定為由，於九十二年十月二十二日以壢監裁字第裁五三
    －Ｚ00000000號裁決書裁處異議人罰鍰新臺幣（下同）六千元，並依道
    路交通處罰條例第六十三條第一項第一款記違規點數一點，又原處分機關於九十
    二年十二月十二日以竹壢監字第○九二○○二○七六五號函通知異議人，因罰鍰
    金額誤繕，更正上開裁決書罰鍰金額為四千元。
三、按汽車行駛高速公路，不得在路肩上行駛，或利用路肩超越前車或倒車；又汽車
    行駛於高速公路而不遵管制之規定者，處汽車駕駛人三千元以上六千元以下罰鍰
    ；汽車駕駛人有違反第三十三條第一項之規定者，除依原條款處罰鍰外，並予記
    違規點數一點；高速公路交通管制規則第九條第一項第二款、道路交通管理處罰
    條例第三十三條第一項前段、第六十三條第一項第一款分別定有明文。本件異議
    人以當時舉發之員警看錯而認其行走路肩，又無舉發照片而聲明異議；經查，本
    件係由內政部警政署國道公路警察局第六隊員警巫榮能、邱文清所舉發，而員警
    巫榮能於九十二年十二月二十四日到庭證稱：「當時我們是在執行勤務，是服十
    八點到二十二點的勤務，轄區劃分是關西服務區○○道二號南桃園交流道之間，
    當時大約是在十九點二十分左右，我們行駛在外側車道，突然看到一輛中華廠牌
    銀色的車子，從我們巡邏車的右邊走路肩超車過去，我們看到後就隨即攔車下來
    ，當時車流量算是正常，時速大約是八十公里以上，我們很清楚看到他的車牌號
    碼，西向十三公里處是直路，是下南桃園交流道前一公里，王小姐是瞬間超車，
    我們車上雖然有配備攝影器材，但是尚未開啟，我們攔下他後告知他違規事實，
    ．．．」等語，員警邱文清亦到庭證稱「（問：看到的情形如何？）與巫警員陳
    述一樣，當時是巫員警開車，我坐副駕駛座，當時是由我來製單，當時的時段是
    不能行駛路肩的路段。」，是異議人違規之情節業據證人即舉發員警巫榮能、邱
    文清在本院具結擔保其供述之真實性並在負擔偽證罪處罰之心理狀態下證述明確
    ，而依行駛路肩超車之情況，通常違規時間甚為短暫，無法即時以攝影器材照下
    違規情節顯合乎常情，且據舉發員警巫榮能提供舉發地點現場照片觀之，國道二
    號高速公路西向十三公里處為二線道路，道路平坦寬廣，並非道路轉彎處，縱舉
    發時間為夜間，亦不影響視線，有舉發地點現場照片七張在卷可稽；而當時係巫
    榮能與邱文清二位員警共同執勤，一人開車另一人仍可專心執勤，若謂二人均錯
    認異議人違規，並不符事理之常。再者，證人巫榮能、邱文清乃為原處分機關所
    認定異議人有前開違規行為之證人，其並到庭在本院法官面前以言詞供述異議人
    有前開違規事實，本院由其上開供述及現場照片已得有異議人確有上開違規行為
    之心證，且於本件卷存證據資料內並無任何積極證據足以證明證人上開證述係屬
    虛偽，亦無有足以令人顯信其證述為不可採之品性證據或前科證據存在，本院自
    不得僅以證人為本件開單告發受處分人之員警而全盤抹煞其在訴訟上所具有之原
    證人資格，而異議人在本院九十二年十二月十日審理時已放棄與舉發員警對質之
    機會亦無請本院調查任何對其有利之證據資料，以使本院對證人所供述異議人違
    規之事實產生任何合理之懷疑。再查，交通警察掣單舉發違反道路交通管理處罰
    條例所列之違規事實，本質上為行政處分，係公務員基於職務上之權力，依法就
    特定之具體事件所為之具公法上效果之單方面行政行為，基於公務員為公法上行
    為具有公信力之原則，該行政行為當可被推定為真正，其據以依法處分之事實認
    定亦為正確無誤，若謂公務員一切行政行為均需預留證據以證其實，則國家行政
    勢必窒礙難行，據此，刑事訴訟法就犯罪證據有關之規定中與屬行政秩序罰之交
    通違規裁罰本質不合之部分，自不在準用之列，從而，異議人既未就執勤員警之
    舉發有誤提出相關證據以供調查，本院經查亦無任何證據足資證明其有捏造事實
    違法取締之情事，則執勤員警本其維護交通秩序、安全職責所為之舉發，自應受
    到合法、正確之推定。是本件事證明確，異議人違規之事實堪以認定。
四、本件異議人雖於舉發違反道路交通管理事件通知單上拒絕簽名，舉發員警既有在
    該通知單上記載其事由，依違反道路交通事件統一裁罰基準及處理細則第十一條
    第一項第一款之規定，視為異議人已收受；上開通知單之應到案時間為九十二年
    八月二十九日前，異議人於九十二年九月九日以電子郵件向原處分機關陳述意見
    ，依違反道路交通事件統一裁罰基準表，異議人違反道路交通管理處罰條例第三
    十三條而逾越應到案期限十五日內，到案聽候裁決，應裁罰四千元，原處分機關
    雖於本件違反道路交通管理事件裁決書處罰主文第一項載明「一、罰鍰新台幣陸
    仟元整，並依第六十三條第一項記違規點數一點。罰鍰限於九十二年十一月二十
    一日前繳納。」，惟已於九十二年十二月十二日以竹監壢字第○九二○○二○七
    六五號函以記載有誤為由，向異議人更正原裁決書之罰鍰金額六千元為四千元，
    ，是本件原處分機關以異議人違反道路交通管理處罰條例第三十三條之規定，罰
    鍰四千元並記違規點數一點，並無違誤，本件異議人之異議為無理由，自應將其
    異議駁回。
據上論斷，應依道路交通案件處理辦法第十九條，裁定如主文。
中      華      民      國       九十三       年    一    月     五     日
                                臺灣桃園地方法院交通法庭
                                    法  官  蘇昭蓉
右正本證明與原本無異。
如不服本裁定，應於裁定送達後五日內向本院提出抗告狀。
                                    書記官  邱志堅
中      華      民      國       九十三       年    一    月     七     日
